臺灣高等法院高雄分院刑事判決　　　　　　　　　　九十一年度上易字第五六六號
　　上　訴　人　臺灣高雄地方法院檢察署檢察官
　　被　　　告　甲○○
右上訴人因被告竊盜案件，不服臺灣高雄地方法院九十一年度訴字第五七號，中華民
國九十一年二月十九日第一審判決（起訴案號：臺灣高雄地方法院檢察署九十年度偵
字第一六七六九號、第二一七五八號）提起上訴，及移送併案審理（案號：台灣高雄
地方法院檢察署九十一年偵字第一七八二號、第二十二號）本院判決如左：
    主  文
原判決撤銷。
甲○○連續竊盜，累犯，處有期徒刑壹年捌月。
扣案鑰匙壹支沒收。
    事  實
一、甲○○前於民國八十三年間因違反肅清煙毒條例案件，經法院判決應執行有期徒
    刑三年四月，業已於八十七年八月四日執行完畢（起訴書將執行完畢日記載至同
    年八月二十八日，容有錯誤，應予更正）。竟仍不知悔改，猶基於為自己不法所
    有意圖之概括犯意，先後於（一）八十九年初，在高雄縣拷潭鄉，竊取李秋冬所
    有之砂石車及挖土機一部得手。（二）八十九年三月三日凌晨四時許，在高雄縣
    大樹鄉○○村○○路八五號前，竊取乙○○所有之原車牌號碼ＶＳ─一九五三號
    （車牌已經監理單位註銷）農用小貨車一輛，得手後以新台幣一萬元出售予報廢
    車體收購商蔡明圖，嗣經蔡某再出售予潘先容轉售潘文益，於八十九年八月十六
    日二十時四十分許，潘文益駕駛該部貨車行經屏東縣萬巒鄉為警查獲，再循線查
    獲上情（蔡明圖、潘先容、潘文益涉嫌竊盜部分經臺灣屏東地方法院檢察署檢察
    官為不起訴處分確定）。（三）九十年九月二十三日，無故侵入王顯璋所有位於
    高雄縣大寮鄉○○村○○路一０六之三七號旁工寮內（非供居住使用僅內置發電
    機供發電之用），竊取電動馬達一具，並置於自己實力支配之下，遭王顯璋發現
    當場逮捕。（四）九十年十一月一日十四時許，在高雄縣仁武鄉○○村○○路登
    發國小側門旁，以其所有鑰匙一支，竊取陳施昭所有停放該處之車牌號碼ＳＷＶ
    ─八三六號輕型機車一輛，得手後留供己用。嗣於九十年十一月十六日十九時許
    ，甲○○騎乘該車行經高雄縣鳳山市○○○路、凱旋路口為警查獲，並扣得竊車
    所用之上開鑰匙一支。
二、案經高雄縣警察局移送臺灣高雄地方法院檢察署檢察官偵查起訴，及王顯璋訴請
    高雄縣警察局林園分局移請檢察官移送併案審理。
    理  由
一、右揭事實，業據被告甲○○坦白承認，核與被害人陳施昭、乙○○、王顯璋及李
    秋冬指訴前開物品失竊之情節相符，且被告侵入王顯璋工寮內，竊取電動馬達一
    具，並置於自己實力支配之下後，遭王顯璋當場以現行犯逮捕，為被告自承，並
    有被告所有持以竊取機車之鑰匙一支扣案可佐，被告自白應與事實相符，堪以採
    為被告犯罪事實之認定證據。此外，復有上開物品失竊資料個別查詢報表、贓物
    領具附卷可稽，事證明確，被告竊盜犯行，洵堪認定。
二、核被告前開四次竊盜所為，係犯刑法第三百二十條第一項竊盜罪；第三次另犯刑
    法第三百零六條第一項之無故侵入罪。被告四次竊盜犯行，時間緊接，方法相同
    ，觸犯構成要件相同之罪名，顯係基於概括犯意為之，應依連續犯規定論以一罪
    ，與所犯無故侵入罪間，有方法結果之牽連關係，應從一重之竊盜罪處斷。公訴
    人雖未就被告右揭（一）至（三）竊盜及無故侵入犯行起訴，惟此等部份與起訴
    有罪部分有裁判上一罪之關係，已如前述，本院自應一併審理。查被告曾因違反
    肅清煙毒條例案件，經法院判決應執行有期徒刑三年四月，業已於八十七年八月
    四日執行完畢，有臺灣高等法院被告全國前案紀錄表及臺灣高雄地方法院檢察署
    刑案資料查註紀錄表各一份在卷可稽，其受有期徒刑之執行完畢後，五年內再犯
    本件有期徒刑以上之上開二罪，均應依刑法第四十七條累犯之規定加重其刑。
三、公訴意旨另以：被告復於九十年八月間某日，與年籍不詳之人基於共同犯意聯絡
    ，無故侵入王顯璋位於高雄縣大寮鄉○○村○○路一０六之三七號旁工寮內，竊
    取王顯璋所有之鋁梯二支及鋁合金二公噸，因認被告另涉又竊盜犯嫌云云。按犯
    罪事實應依證據認定之，無證據不得推定其犯罪事實，刑事訴訟法第一百五十四
    條訂有明文，又事實之認定應憑證據，如未能發現相當證據，或證據不足以證明
    ，自不能以推測或擬制之方法，以為裁判基礎，最高法院著有四十年台上字第八
    六號判例可資參照。公訴人此部分起訴證據，無非以告訴人王顯璋之指訴，及現
    場照片八張為其依據，經查：訊之被告始終堅決否認有竊取前開鋁梯二支及鋁合
    金二公噸之犯行，且依現場照片八張所示，充其量僅為遭竊工寮之現場環境，並
    無法證明被告有何竊盜犯行，此外，復查無其他積極證據足證被告有何公訴意旨
    所指之竊盜犯行，既不能證明被告有此部分犯行，本應為無罪之諭知，惟公訴人
    認此部分與前開起訴判決有罪部分有連續犯裁判上一罪關係，故本部分不另為無
    罪之諭知。
四、原審予以被告論罪科刑，固非無見，惟查右揭事實欄（一）至（三）部份雖未經
    檢察官起訴，然此等部份與起訴部分有裁判上一罪之關係，為起訴效力所及，應
    併予審理，已如前述，原判決未併予審理，自有未合。公訴人上訴意旨，執此指
    摘原判決不當，為有理由，自應由本院將原判決撤銷改判。審酌被告有多次犯罪
    前科，目前仍另犯贓物罪甫經法院判處有期徒刑三月確定，刻於臺灣高雄監獄執
    行中，有前揭刑案前科紀錄表可參，其素行顯屬不佳，復再犯本案多次竊行，犯
    罪惡性不輕，念其坦承犯行，態度良好，且竊得上開李秋冬挖土機後，已提供土
    地賠償被害人李秋冬損害，達成和解，業據李秋冬陳明在卷，所竊取農用小貨車
    係報廢汽車，價值不高，另竊取馬達及機車已由被害人領回，被害人所受之損害
    尚不大等一切情狀，量處如主文第二項所示之刑。扣案之鑰匙一支，係被告所有
    供其竊取上開機車所用之物，已據其陳明在卷，爰併依刑法第三十八條第一項第
    二款規定宣告沒收。
據上論斷，應依刑事訴訟法第三百六十九條第一項前段、第三百六十四條、第二百九
十九條第一項前段、第三百零一條，刑法第五十六條、第三百二十條第一項、第四十
七條、第三十八條第一項第二款，罰金罰鍰提高標準條例第一條前段，判決如主文。
本案經檢察官郭振昌到庭執行職務。
中      華      民      國    九十一    年      六      月      七      日
                              臺灣高等法院高雄分院刑事第七庭
                                  審判長法官  李春昌
                                        法官  黃憲文
                                        法官  莊飛宗
右正本證明與原本無異。
不得上訴。
                                  法院書記官  張明賢
中      華      民      國    九十一    年      六      月      七      日
附錄本判決論罪之法條：
刑法第三百二十條第一項
意圖為自己不法之所有或第三人不法之所有，而竊取他人之動產者，為竊盜罪，處五
年以下有期徒刑、拘役或五百元以下罰金。
